【裁判字號】    89,易,3044
【裁判日期】    900511
【裁判案由】    恐嚇取財等
【裁判全文】
臺灣桃園地方法院刑事判決                        八十九年度易字第三四四號
    公  訴  人  臺灣桃園地方法院檢察署檢察官
    被      告  己○○
右列被告因竊盜案件，經檢察官提起公訴（八十九年度偵字第一一五二四號、第一一
三八一號），本院判決如左‥
    主  文
己○○共同連續意圖為自己不法之所有，以恐嚇使人將本人之物交付，處有期徒刑壹
年肆月。
    事    實
一、己○○與丁○○（另經檢察官偵查中）共同基於意圖為自己不法所有之概括犯意
    聯絡，先由丁○○在報紙上刊登「應徵司機」之廣告，並自民國八十九年七月二
    十四日上午起至同年月三十一日止，先由己○○尋找一高樓層之賓館或辦公大樓
    ，待甲○○、丙○○、戊○○、乙○○等四人以電話向丁○○應徵司機時，丁○○即告知其等先至己○○事先等待之地點，至該地點後，再由己○○假冒乘客，
    搭乘甲○○等四人駕駛如附表所示編號一至四之自用小客車，丁○○隨即再打電
    話予甲○○等四人，偽稱需至他處搭載另名客人，迨甲○○等四人駕駛自小客車
    於附表編號一至四之犯罪時間，至丁○○所指定如附表所示之犯罪地點，下車欲
    接送丁○○所佯稱之客人並幫忙拿行李之際，己○○即趁其等下車未熄火之際竊
    取如附表所示上開四輛自用小客車，得手後將上開車輛停放於附近如附表編號一
    至四所示之棄車地點，並將車鑰匙置放於車輪底下，再將置車地點回報予丁○○
    ；復由丁○○以電話向甲○○等四人索求如附表編號一至四所示之新台幣金額，
    並恫稱：「如不匯錢至指定帳戶內，就看不到車子（甲○○、乙○○部分）、將
    車子丟到海裡填海（丙○○部分）、將車子解體戊○○部分）。」等語，致甲○○等四人心生畏懼，經討價後甲○○、戊○○分別給付二萬元、一萬五千元，丙○○、乙○○則未交付金錢予丁○○，而己○○竊車後共自丁○○處獲得四萬五
    千元之酬勞。嗣於八十九年七月三十一日下午六時許，由台北縣警察局新莊分局
    喬裝應徵司機，駕駛車號ＨＴ—五一四二號自用小客車搭載己○○，於桃園市縣
    ○路三三二號前警員依約下車至大樓內欲接送乘客時，己○○乘機坐上駕駛座欲
    離去時為警當場查獲。
二、案經台北縣警察局新莊分局、基隆市警察局第一分局報告臺灣桃園地方法院檢察
    署檢察官偵查起訴。
    理  由
一、訊據被告己○○固於警、偵訊及本院審理時均坦承有於右開時地竊取汽車之犯行
    ，惟矢口否認有何恐嚇取財犯行，辯稱：伊只負責偷車，不知道有打電話跟車主
    勒贖之事，是到警察局做筆錄時才知道云云。然查：被告於警訊中自承：「‥我
    則趁司機下車上樓時將車偷開至附近隱密不會被拖吊的位置停放，再回報公司停
    放之地點公司即會聯絡該司機（被害人）勒索贖款，‥。」、「（是否你親自打
    電話向被害人勒贖並恐嚇如不付贖將對其不利？）我沒有打電話勒贖，勒贖是由
    公司成員進行。」等語（見八十九年度偵字第一一五二四號偵查卷第六頁、第七
    頁背面），於偵查中亦自承：「（第一次在新莊分局查獲時筆錄內容實在？）均
    實在，我有看過筆錄。」（見同前偵查卷第四十九頁背面），並於本院八十九年
    十一月三十日訊問筆錄中供承警訊筆錄均實在等言；且依據經驗法則，被告於案
    發當時之供述較少權衡利害得失或受他人之干預，較為真切可信，是本件被告於
    警訊中稱知悉公司其他成員會打電話向車主勒贖，應屬真實，其於審理中翻異前
    詞，實不足採。再丁○○雖否認認識被告並指示被告偷車，並於被告得手後打電
    話向被害人勒贖等事，然被告及被害人戊○○於本院審理時當庭依丁○○說話之
    聲音腔調指認丁○○為打電話恐嚇及應徵司機之人（見本院九十年四月二十七日
    審理筆錄），且經警於八十九年八月一日至桃園縣中壢市○○路十九號七樓處搜
    索，所扣得丁○○所有之筆記本上，載有乙○○、丙○○之姓名、電話號碼、車
    輛型式、出廠年份及約定地點等資料，旁邊並加註（阿和）、（和）等字，有該
    筆記本節錄資料影本二紙在卷可稽，核與本件被告及被害人之姓名、被竊車輛等
    資料相符，足見丁○○確與被告基於共同犯意，由丁○○指示被告偷車，並於被
    告得手後打電話向車主勒贖。而右開犯罪事實復與證人即被害人甲○○、丙○○
    、戊○○及乙○○於警訊及本院審理時證述被竊車及恐嚇取財之情節相符（見同
    前偵查卷第十一頁、第十四頁、第十九頁、第二十頁背面、八十九年偵字第一三
    一八一號偵查卷第一零五頁背面、本院九十年二月五日、三月十四日調查筆錄）
    ，此外並有報案資料二紙、贓物領據四紙、車輛竊盜、車牌失竊資料個別查詢報
    表─查詢車輛認可資料一件四紙在卷可資佐證，本件事證明確，被告犯行，堪以
    認定。
二、核被告己○○所為，係犯刑法第三百二十條第一項竊盜罪、第三百四十六條第三
    項、第一項之恐嚇取財未遂罪（如附表所示編號二、四部分）及第三百四十六條
    第一項之恐嚇取財罪（如附表所示編號一、三部分）。被告係趁被害人下車未熄
    火之際趁機竊取自小客車，並無刑法第三百二十一條第一項各款之加重竊盜事由
    ；且被害人丙○○及乙○○雖被勒贖，但尚未給付贖款，此部分尚未既遂，公訴
    人所引刑法第三百二十一條第一項及附表編號二、四部分亦引用刑法第三百四十
    六條第一項恐嚇取財罪部分，容有誤會，附此敘明。查被告己○○與丁○○之間
    ，具有犯意聯絡及行為分擔，均為共同正犯。被告先後四次竊盜及恐嚇取財犯行
    （第一、三次恐嚇取財既遂，第二、四次恐嚇取財未遂），各皆時間緊密，犯意
    概括，所犯構成要件相同罪名，均為連續犯，依刑法第五十六條規定，皆各以一
    竊盜罪、一恐嚇取財罪論，並依法均加重其刑。其竊車之目的係在恐嚇取財，所
    犯上開竊盜罪、恐嚇取財罪二罪之間，有方法、結果之牽連關係，為牽連犯，應
    依刑法第五十五條規定，從一重之恐嚇取財罪處斷。爰審酌被告素行並無前科，
    有臺灣高等法院被告全國前案紀錄表在卷可稽，犯罪之動機、目的及手段，連續
    於六日內竊取四台自用小客車，所生危害非輕，犯罪所得為四萬五千元，及犯罪
    後坦承竊盜，態度尚可等一切情狀，量處如主文所示之刑。
據上論斷，應依刑事訴訟法第二百九十九條第一項前段，刑法第二十八條、第五十六
條、第三百四十六條第一項、第三百二十條第一項、第五十五條，罰金罰鍰提高標準
條例第一條前段，判決如主文。
本案經檢察官吳廣莉到庭執行職務。
中      華      民      國      九十      年      五      月    十一    日
                                臺灣桃園地方法院刑事第四庭
                                    審判長法  官
                                          法  官
                                          法  官
附表：
編號  被害人  車號      犯罪時間    犯罪地點     棄車地點  勒贖金額  匯款金額
一    甲○○  ＤＳ六六  八十九年  台北縣新莊市 北縣板橋市英   五萬      二萬
              ０六號    七月二十  中正路一四五 士路一九八巷
                        四日中午  號           內
二    丙○○  Ｖ九三    八十九年  桃園市○○路  桃園市○○路  十萬     尚未給
              九三一    七月二十  一０二號      一段巷內
              號        七日上午
三    戊○○  八Ｇ０    八十九年  桃市○○路與  桃市○○路四  五萬      一萬
              九三三    七月二十  中山東路口    八巷內                  五千
                        七日下午
                        一時許
四    乙○○  Ｌ六二    八十九年  桃市○○路二  桃市○○路中  二十萬    尚未給
              四三三    七月二十  八六號        聯社停車場內
                        九日上午
                        九時許
如不服本判決，應於判決送達後十日內向本院提出上訴狀( 應附繕本 )，上訴於
臺灣高等法院。


司法院資訊處製作；財團法人民間司法改革基金會備份。
